【裁判字號】    97,聲,1155
【裁判日期】    971209
【裁判案由】    停止強制執行
【裁判全文】
臺灣新竹地方法院民事裁定              97年度聲字第1155號
聲  請  人  壬○○
                        5樓
            己○○
            庚○○
            癸○○
                        5樓
            丁○○
            辛○○
            乙○○○
            戊○○
上八人共同
送達代收人  甲○○
相  對  人  迅華汽車交通股份有限公司
法定代理人  丙○○
上當事人間聲請停止執行事件，本院裁定如下：
    主  文
聲請人以新臺幣肆拾萬壹仟元供擔保後，本院九十七年度執字第
一一五八三號執行事件之強制執行程序，於本院九十七年度訴字
第八一二號債務人異議之訴事件裁判確定、和解、或其他原因而
訴訟終結前，應暫予停止。
    理  由
一、按有回復原狀之聲請或提起再審或異議之訴，或對於和解為
    繼續審判之請求，或提起宣告調解無效之訴，撤銷調解之訴
    ，或對於許可強制執行之裁定提起抗告時，法院依必要情形
    ，或依聲請定相當並確實擔保，得為停止強制執行之裁定，
    強制執行法第18條第2 項定有明文。
二、本件聲請意旨略以：本院97年度執字第11583 號強制執事件
    中，相對人所執本院80年度促字第3250號支付命令及其確定
    證明書之執行名義業已罹於請求權之消滅時效，聲請人為此
    業已向本院提起債務人異議之訴，並由本院以97年度訴字第
    812 號債務人異議之訴事件審理中，倘上開強制執行程序續
    行執行，將致聲請人之財產遭受無法回復之損害，故願供擔
    保，請求在執行異議之訴判決確定前，停止本件強制執行之
    程序等語。
三、經查，聲請人上開主張之事實，業據提出本院民事起訴狀為
    證，並經本院調閱本院97年度執字第11583 號強制執行事件
    及97年度訴字第812 號債務人異議之訴事件等卷宗核閱。揆
    諸上開規定，聲請人聲請供擔保後停止上開強制執行程序，
    即為有理由，應予准許。惟按法院依強制執行法第18條第 2
    項定擔保金額而准許停止強制執行之裁定者，該項擔保係預
    備供債權人因停止執行所受損害之賠償，其數額應依標的物
    停止執行後，債權人未能即時受償或利用該標的物所受之損
    害額，或其因另供擔保強制執行所受之損害額定之，非以標
    的物之價值或其債權額為依據（最高法院86年台抗字第 442
    號裁判意旨可資參照）。次查，本院97年度執字第11583 號
    強制執行事件，相對人即執行債權人迅華汽車交通股份有限
    公司聲請對聲請人即執行債務人強制執行之執行名義債權額
    為1,850,977 元，而前述執行事件目前執行之標的為聲請人
    所有之土地、建物，經查封後已鑑價完畢，鑑定價格總計4,
    269,620 元，並已為詢價程序，已據調取該執行事件卷宗查
    明，又相對人原可接續進行拍賣以資受償，現因本裁定而停
    止執行，是本院審酌相對人上開執行名義之債權額、因未能
    即時依強制執行程序受償之損害額及聲請人所提起之執行異
    議之訴案情之繁簡程度，判決確定所需耗費之訴訟時間（依
    據上訴之審級及各級法院辦案期限實施要點）等情，預估聲
    請人提起執行異議之訴獲准停止執行因而致相對人之執行延
    滯期間為4 年又4 個月，本件損害額為401,045 元（執行債
    權額0000000 ×利率5％×延滯期間52/12＝401045，小數點
    以下4 捨5 入)，爰酌定命聲請人供擔保金額為401,000元。
四、據上論結，聲請人之聲請為有理由，依強制執行法第18條第
    2 項，裁定如主文。
中    華    民    國    97    年    12    月    9     日
                  民事第二庭  法  官  朱美璘
以上正本係照原本作成。
如對本裁定抗告，須於裁定送達後10日內向本院提出抗告狀（並
繳納抗告費新臺幣1,000元）。
中    華    民    國    97    年    12    月    9     日
                              書記官  陳德榮


司法院資訊處製作；財團法人民間司法改革基金會備份。
